臺灣嘉義地方法院刑事判決　　　　　　　　　　　　　九十一年度訴字第四八九號
　　公　訴　人　臺灣嘉義地方法院檢察署檢察官
　　被　　　告　甲○○　男四十.
右列被告因偽造文書案件，經檢察官提起公訴（九十一年度偵字第四九三四號），本
院判決如左：
    主  文
甲○○連續行使偽造私文書，足生損害於他人，累犯，處有期徒刑柒月。扣案在「中
古手機販售切結書」參紙上偽造之「乙○○」署名共參枚、指印共伍枚均沒收。
    事  實
一、林恒伍有多項犯罪前科，素行不良，曾因違反麻醉藥品管理條例案件，經臺灣高
    等法院臺南分院於民國八十六年九月九日以八十六年度上易字第一九二六號判決
    處有期徒刑五月確定，於八十九年四月二日執行完畢；另因竊盜及違反電信法案
    件，經本院於八十七年十一月十一日以八十六年度訴字第八五四號判決竊盜部分
    處有期徒刑一年六月，違反電信法部分處有期徒刑三月，應執行有期徒刑一年七
    月，於八十七年十二月四日確定，於八十九年九月二十六日假釋，惟嗣經撤銷假
    釋，殘刑尚未執行完畢，素行不良。
二、甲○○基於偽造私文書之概括犯意，連續於下列時間，至嘉義縣新港鄉○○村○
    ○路一三八號、蔡建東所經營之聯強通訊行：（一）於九十年八月二十日，持Ｍ
    ＯＴＯ９３８型手機一支、ＮＯＫＩＡＯ５１３０型手機一支、ＮＯＩＫＡ--
    ＯＴ３０３型手機一支到店內販售，在「中古手機販售切結書」一紙上之販售人
    簽名欄上偽簽「乙○○」署名一枚、按捺指印一枚，並持以行使；（二）於九十
    年十月十八日，持ＭＯＫＩＡ--Ｇ５０型手機一支到店內販售，又在「中古手機
    販售切結書」一紙上之販售人簽名欄上偽簽「乙○○」署名一枚，接續按捺指印
    二枚，並持以行使；（三）復於九十年十月二十二日，再持Ｖ２０８８型手機一
    支、９２８型手機一支、６７５２型手機一支到店內販售，並在「中古手機販售
    切結書」一紙上之販售人簽名欄偽簽「乙○○」署名一枚，接續按捺指印二枚，
    亦持以行使；均足生損害於乙○○，嗣經警循線查獲。
三、案經嘉義縣警察局民雄分局報告台灣嘉義地方法院檢察署檢察官偵查起訴。
    理  由
一、訊據被告甲○○對於右揭時、地，三次在「中古手機販售切結書」上偽造乙○○
    署名、指印並持以行使之行為，均坦承不諱，核與被害人乙○○於警訊中之指述
    、證人蔡建東於警訊時之證述均相符合；而被告於前開切結書冒用乙○○名義按
    捺之指印，經檢察官送請內政部警政署刑事警察局比對結果與該局所存檔、被告
    甲○○本人之指紋卡左拇指指紋相符，顯見在切結書上之指印確非乙○○所按捺
    一情，有該局九十年十二月十七日（九十）刑紋字第二三一九○八號指紋鑑定書
    一份附於偵查卷足憑；此外復有扣案之「中古手機販售切結書」三紙附於偵查卷
    可稽。
二、被告另辯稱：其前因偽造證件等犯行遭法院判刑確定，於本件有同一案件之疑義
    云云，經查：被告於九十年十月三十一日、同年十一月二日等時間，另犯有竊盜
    、偽造特種證件之犯行，經台灣嘉義地方法院檢察署檢察官起訴（九十年度偵字
    第七一六六號）由本院刑事庭於九十一年七月十日以九十一年度易字第二五號刑
    事判決判處「林恒伍連續竊盜，累犯，處有期徒刑玖月。又共同行使變造之國民
    身分證、汽車駕駛執照、機車駕駛執照，足以生損害於公眾及他人，累犯，處有
    期徒刑肆月，扣案變造之國民身分證、汽車駕駛執照、機車駕駛執照上黏貼之林
    恒伍照片各壹張均沒收」確定等情，業據本院調閱該案卷證審閱無訛，而按刑法
    第五十六條所謂「同一之罪名」，係指基於概括之犯意，連續數行為，觸犯構成
    犯罪要件相同之罪名者而言，司法院大法官解釋第一五二號有明文；被告於前案
    所為犯行、罪名與本件被告所涉偽造私文書犯行，其構成犯罪要件並不相同，自
    無成立連續犯而為裁判上一罪之同一案件可言，其所辯係同一案件云云，顯無足
    採。
三、綜上所述，被告冒用乙○○名義偽造「中古手機販售切結書」之私文書並持以行
    使，足生損害於乙○○之犯行，事證明確洵堪認定。
四、核被告甲○○所為，係犯刑法第二百十六條、第二百十條行使偽造私文書罪；其
    於各次偽造私文書之同時所偽造「乙○○」署名一枚、偽造指印一枚或接續偽造
    指印二枚之行為，均為各該次偽造私文書行為之階段行為，而被告偽造私文書之
    低度行為復為其後持以行使該偽造私文書之高度行為所吸收，均不另論罪；又被
    告先後三次行使偽造私文書犯行，時間緊接，觸犯犯罪構成要件相同之罪名，顯
    係基於概括犯意為之，為連續犯，依刑法第五十六條規定論以一罪，並加重其刑
    ；至於被告於上開切結書上「販售人欄」所書寫之「乙○○」名義，僅在表明販
    售人為何人，並非必由「乙○○」本人親簽始可，該部分書寫之行為尚無偽造「
    乙○○」署押之問題，公訴人認此一部份亦有偽造署押之犯嫌並聲請沒收該署押
    ，顯有誤認；又被告曾因違反麻醉藥品管理條例案件，經臺灣高等法院臺南分院
    於民國八十六年九月九日以八十六年度上易字第一九二六號判決處有期徒刑五月
    確定，於八十九年四月二日執行完畢，有被告前案查詢紀錄表一份在卷可參，其
    於五年內再犯本件有期徒刑以上之罪為累犯，依刑法第四十七條之規定遞加重其
    刑。爰審酌被告犯罪之動機、目的、手段，及其品性、生活狀況、智識程度、犯
    罪所生之損害，及犯罪後態度等一切情狀，量處如主文所示之刑，以示懲儆。被
    告所偽造「乙○○」署名共三枚及指印共五枚，併依刑法第二百十九條之規定宣
    告沒收。
據上論斷，應依刑事訴訟法第二百九十九條第一項前段，刑法第四十七條、第五十六
條、第二百一十條、第二百一十六條、第二百一十九條，判決如主文。
本案經檢察官黃正雄到庭執行職務。
中    華    民    國      九十一      年      十二    月    十九      日
              臺灣嘉義地方法院刑事第三庭
                                          法  官    黃  國  益
右正本證明與原本無異。
如不服本判決，應於判決送達後十日內，向本院提出上訴狀。
中    華    民    國      九十一      年      十二    月    十九      日
                                          書記官    林  柑  杏
附錄法條：
中華民國刑法第二百一十條
偽造、變造私文書，足以生損害於公眾或他人者，處五年以下有期徒刑。
中華民國刑法第二百一十六條
行使第二百十條至第二百十五條之文書者，依偽造、變造文書或登載不實
事項或使登載不實事項之規定處斷。
中華民國刑法第二百一十九條
偽造之印章、印文或署押，不問屬於犯人與否，沒收之。
